---
title: " "
output: html_document
---

<style>
body {text-align: justify}
</style>

```{r knitr_init, echo=FALSE, message=FALSE, warning=FALSE, cache=FALSE}
library(leaflet)
library(sf)
library(dplyr)
library(ggplot2)
```

# Objectif de votre exercice
- Réaliser une analyse spatiale des 

Le TD va se dérouler en 4 temps :  
1 - Créer un point spatialisé afin de localiser au cœur de la ville de Rouen  
2 - Requêter OSM pour extraire les données d'intérêt (bars, restaurants, magasins, ...)   
3 - Réaliser une zone tampon puis identifier les lieux les plus proches de vous    
4 - Produire une statistique sur la distribution spatiales de ces derniers   

```{r echo=FALSE, message=FALSE, warning=FALSE}
longitude <- c(1.0883927533022846)
latitude <- c(49.44324591676701)
place <- c("Positon")

df <- data.frame("place"=place,
                 "latitude"=latitude,
                 "longitude"=longitude)

df_sf <- sf::st_as_sf(df, 
                 coords = c("longitude", "latitude"), 
                 crs = 4326)

map <- leaflet() %>%
  setView(lng = longitude[1], lat = latitude[1], zoom = 13) %>% 
  addProviderTiles("Stamen.Toner") %>% 
  addMarkers(data = df_sf,
             icon = icons(iconUrl="https://cdn-icons-png.flaticon.com/512/10/10966.png",
                          iconWidth = 25, 
                          iconHeight = 25)) 
  
map
```

```{r echo=FALSE, message=FALSE, warning=FALSE}
database <- osmdata::getbb("Rouen") %>% 
  osmdata::opq() %>% 
  osmdata::add_osm_feature(key = "amenity", value = "pub")

pubs <- osmdata::osmdata_sf(database)
pubs <- pubs$osm_points

map <- leaflet() %>%
  setView(lng = longitude[1], lat = latitude[1], zoom = 13) %>% 
  addProviderTiles("Stamen.Toner") %>% 
  addMarkers(data = pubs,
             icon = icons(iconUrl="https://cdn-icons-png.flaticon.com/512/6263/6263454.png",
                          iconWidth = 25, 
                          iconHeight = 25),
             group = "Bars") %>%
    addCircles(data = df_sf,
             color = "red",
             fill = "red",
             opacity = 1, 
             group = "Ma position") %>% 
  # Layers control
  addLayersControl(
    overlayGroups = c("Ma position", "Bars"),
    options = layersControlOptions(collapsed = FALSE)
  )
  
map
```

```{r echo=FALSE, message=FALSE, warning=FALSE}
df_sf_buffer <- st_buffer(df_sf %>% st_transform(2154),1000) %>% st_transform(4326)

map <- leaflet() %>%
  setView(lng = longitude[1], lat = latitude[1], zoom = 13) %>% 
  addProviderTiles("Stamen.Toner") %>% 
  addPolygons(data = df_sf_buffer,fillOpacity = 0.2, group = "Zone tampon", color = 'red')%>%
  addCircles(data = pubs,
             color = "yellow",
             fill = "yellow",
             opacity = 1, 
             group = "Bars") %>%
  addCircles(data = df_sf,
             color = "red",
             fill = "red",
             opacity = 1, 
             group = "Ma position") %>% 
  # Layers control
  addLayersControl(
    overlayGroups = c("Ma position", "Zone tampon","Bars"),
    options = layersControlOptions(collapsed = FALSE)
  )
  
map
```

```{r echo=FALSE, message=FALSE, warning=FALSE}
pubs_nextToMe <- pubs %>%
  filter(st_intersects(., df_sf_buffer, sparse = FALSE))

map <- leaflet() %>%
  addProviderTiles("Stamen.Toner") %>% 
  addCircles(data = pubs_nextToMe,
             color = "yellow",
             fill = "yellow",
             opacity = 1, 
             group = "Bars") %>%
  addCircles(data = df_sf,
             color = "red",
             fill = "red",
             opacity = 1, 
             group = "Ma position") %>% 
  # Layers control
  addLayersControl(
    overlayGroups = c("Ma position", "Bars  à proximité"),
    options = layersControlOptions(collapsed = FALSE)
  )
  
map
```

```{r echo=FALSE, message=FALSE, warning=FALSE}
distances.mx <- as.numeric((st_distance(df_sf,pubs_nextToMe)))
distances.df <- data.frame(place=rep("bar", length(distances.mx)),distance=distances.mx)

g1 <- ggplot(distances.df, aes(x=distance)) + 
  geom_density()+    
  labs(title="Distance density curve",x="Distance (m)", y = "Density")+
  theme_bw() + 
  theme(panel.grid.major = element_blank(),
        panel.grid.minor = element_blank(),
        panel.background = element_rect(fill = "transparent",colour = NA),
        plot.background = element_rect(fill = "transparent",colour = NA))
g1
```